【裁判字號】    98,交訴,23
【裁判日期】    981231
【裁判案由】    公共危險
【裁判全文】
臺灣板橋地方法院刑事判決              98年度交訴字第23號
公  訴  人  臺灣板橋地方法院檢察署檢察官
被      告  甲○○
上列被告因公共危險案件，經檢察官提起公訴（97年度偵字第33
978 號），本院判決如下：
    主  文
甲○○駕駛動力交通工具肇事，致人受傷而逃逸，累犯，處有期
徒刑柒月。
    事  實
一、甲○○前於民國（下同）96年間，因違反毒品危害防制條例
    案件，經本院判處有期徒刑8 月確定，並自97年2 月21日起
    算執行，至97年10月20日執行完畢，竟仍不知悛悔，於97年
    11月1 日1 時55分許，在其職業小客車之駕駛執照於88年1
    月5 日遭逕行註銷後，仍無照駕駛6T-5696 號自用小客車之
    動力交通工具，在行經台北縣板橋市○○○路與南興路之交
    岔路口處時，因疏未注意車前狀況，而撞及由乙○所騎用，
    行駛在其前方之CLX-810 號機車後方處而人車倒地，致乙○
    因之受有兩前臂及右大腿多處鈍挫傷及擦傷之傷害（按過失
    傷害部分，未據告訴，且乙○與甲○○2 人後於同年月3 日
    ，已於台北縣板橋市調解委員會達成民事調解在案），詎甲
    ○○於當時雖有停車下來察看，惟竟未報請或等候警員、救
    護人員到場處理，即拿取身上現金新台幣（下同）1200元予
    乙○，並未經乙○同意以上開金額和解時，未留下任何聯絡
    資料即逕自駕駛上開自用小客車離去上開現場而逃逸。
二、台北縣政府警察局板橋分局報請臺灣板橋地方法院檢察署檢
    察官偵查起訴。
    理  由
一、訊據被告甲○○固坦承在上開時地於其職業小客車之駕駛執
    照於88年1 月5 日遭逕行註銷後，仍無照駕駛上開自用小客
    車自後撞及被害人乙○所騎用上開機車肇事，致被害人乙○
    因之受有上述傷害，於並停車下來察看後，拿取上開1200元
    予被害人乙○，未報請或等候警員到場處理，即駕駛上開自
    用小客車離去上開現場等情不諱，惟矢口否認上開犯行，辯
    稱：伊當場有與乙○達成和解，且伊當時有問乙○有無怎麼
    ，要不要看醫生，但乙○說要工作，不用看醫生，乙○也沒
    說要報警，伊就拿1200元給乙○，才會認為乙○沒有怎樣，
    已經沒有事情了，始駕駛上開自用小客車離去現場，伊並沒
    有肇事逃逸云云。經查：
  (一)被告於上開時地未經考取自用小客車之駕駛執照，即駕駛上
    開自用小客車之動力交通工具，在行經台北縣板橋市○○○
    路與南興路之交岔路口處時，因疏未注意車前狀況，而撞及
    由被害人乙○所騎用，行駛在其前方之上開機車後方處而人
    車倒地，致被害人乙○因之受有兩前臂及右大腿多處鈍挫傷
    及擦傷之傷害（按過失傷害部分，未據告訴，且告訴人乙○
    與被告2 人後於同年月3 日，已於台北縣板橋市調解委員會
    達訴民事調解在案），而被告於當時停車下來察看，未經報
    請或等候警員到場處理，即拿取身上現金1200元予被害人乙
    ○後，即駕駛上開自用小客車離去上開現場等情，業據被告
    於本院審理時供承屬實，核與被害人乙○迭次於警詢中此部
    分指訴之情節及於本院審理時此部分證述之情節相符，復有
    道路交通事故調查報告表（一）、（二）、道路交通事故現
    場圖、現場及車損照片14張、舉發違反道路交通管理事件通
    知單2 紙及板橋中興醫院98年1 月6 日函覆之乙○病歷、診
    斷證明書、台北縣消防局救護紀錄表及台北縣板橋市調解委
    員會調解筆錄各乙份，在卷可稽，足堪認定。
  (二)又有關被告於上開肇事後至其離去上開現場之經過情形乙情
    ，業據證人即被害人乙○於本院審理時證稱：「（本件車禍
    發生當時，被告曾經有下車拿給你1200元，這1200元是做何
    用的？）他拿1200元給我也沒有說給我做何用」、「（被告
    拿給你1200元之後，開車離開，是否有告訴你他要離開這件
    事？）有，他說他要走了」、「（當時被告有無留下任何聯
    絡資料或地址？）都沒有」、「（既然都沒有留下任何聯絡
    資料或是地址，你要如何聯絡他？）路人有抄下被告的車號
    」、「（你當時被告說他要走的時候，你有無跟被告說不要
    走或是請他留下任何聯絡資料？）沒有，我說『ㄟㄟㄟ，怎
    麼會（台語）』，被告的車就開走了」、「（你說你當時說
    「ㄟㄟㄟ，怎麼會（台語）」為何意？）我是想說還沒有講
    好，他怎麼就走掉」、「（被告當時給你1200元，1200元數
    額是誰決定的？）被告給我的，我沒有這樣講」、「（你當
    時收被告1200元時，有無認為說這1200元就可以填補因為本
    件車禍所收到的損失？）1200元修理機車就不夠」等語（見
    本院卷98年12月2 日審判筆錄）明確，並為被告於本院審理
    時所不否認在卷，足堪認定被告於上開肇事後，雖有停車下
    來察看，惟其本人不僅未報請警員或等候警員到場處理，於
    拿取上開1200元予被害人乙○，並未經被害人乙○同意以上
    開金額和解時，即逕自駕駛上開自用小客車離去上開現場乙
    情，亦堪認定，是被告於上開時地顯有駕駛上開自用小客車
    之動力交通工具肇事，致被害人乙○受有上述傷害後，未經
    報請或等候警員到場處理及被害人乙○同意，即逕自離去上
    開現場而逃逸之犯行，亦堪認定。被告上開所辯，顯係事後
    卸責之詞，不足採信。
  (三)綜上所述，被告上開肇事逃逸之犯行事證明確，應予依法論
    科。
二、核被告所為，係犯刑法第185 條之4 之駕駛動力交通工具肇
    事，致人受傷而逃逸罪。查被告前於96年間，因違反毒品危
    害防制條例案件，經本院判處有期徒刑8 月確定，並自97年
    2 月21日起算執行，至97年10月20日執行完畢，此有被告之
    臺灣高等法院被告前案紀錄表乙份可佐，其復於5 年內，故
    意再犯有期徒刑以上之本罪，為累犯，應依刑法第47條第1
    項之規定，加重其刑。爰審酌被告本件犯罪之情節、被害人
    乙○受傷之程度、被告事後已與被害人乙○達成民事調解及
    其犯罪後之態度等一切情狀，量處如主文所示之刑，以資儆
    懲。
據上論斷，應依刑事訴訟法第299 條第1 項前段，刑法第185 條
之4 、第47條第1 項，判決如主文。
本案經檢察官黃筵銘到庭執行職務。
中    華    民    國    98    年    12    月    31    日
                    交通法庭  審判長法  官  戴嘉清
                                    法  官  王瑜玲
                                    法  官  林晏鵬
以上正本證明與原本無異
如不服本判決應於送達後10日內向本院提出上訴狀
                                    書記官  陳映孜
中    華    民    國    99    年    1     月    4     日
附錄法條：刑法第185條之4
中華民國刑法第185條之4
（肇事遺棄罪）
駕駛動力交通工具肇事，致人死傷而逃逸者，處 6 月以上 5 年
以下有期徒刑。

司法院資訊處製作；財團法人民間司法改革基金會備份。
